【裁判字號】    89,上易,242
【裁判日期】    900430
【裁判案由】    侵權行為損害賠償
【裁判全文】
臺灣高等法院高雄分院民事判決  八十九年度上易字第二四二號
      上  訴  人  丙○○
      訴訟代理人  乙○○
      被  上訴人  甲○○
右當事人間侵權行為損害賠償事件，上訴人對於中華民國八十九年九月十八日臺灣屏
東地方法院八十八年訴字第五七八號第一審判決提起上訴，本院判決如左：
      主      文
原判決關於命上訴人給付超過新台幣伍拾參萬捌仟參佰陸拾伍元及自八十九年五月十
八日起至清償日止按年利率百分之五計算之利息部分，與該部分假執行之宣告，暨訴
訟費用（確定部分除外）之裁判均廢棄。
右廢棄部分，被上訴人在第一審之訴及假執行之聲請均駁回。
其餘上訴駁回。
第一、二審訴訟費用（確定部分除外）由被上訴人負擔三分之一，餘由上訴人負擔。
    事      實
甲、上訴人方面：
一、聲明：求為判決：
  (一)原判決關於命上訴人給付被上訴人超過新台幣（下同）二十四萬七千一百六十五
    元及其法定利息部分與該部分假執行之裁判均廢棄。
  (二)右廢棄部分，被上訴人在第一審之訴及其假執行之聲請均駁回。
  (三)第一審廢棄部分及第二審訴訟費用由被上訴人負擔。
二、陳述：除與原判決書記載相同者，予以引用外，補稱：
  (一)兩造不爭執之事項：
    本件事故經臺灣省高屏澎區車輛行車事故鑑定委員會及台灣省車輛行車事故覆議
    鑑定委員會鑑定結果，均認被上訴人駕駛重型機車行經無號誌路口無標繪狹路，
    左方車未讓右方車先行與上訴人未注意車前狀況，俱為本件肇事原因。
  (二)兩造所爭執之事項：
    1.關於被上訴人增加生活上需要之費用四萬八千元部分：
      (1)本件車禍發生於八十七年三月七日，距被上訴人八十八年間，始至信吉牙醫
        診所詢問修補其缺牙所需費用之時，已相隔一年，則被上訴人之牙齒是否因
        本件車禍斷落實有疑義。
      (2)被上訴人送至人愛綜合醫院急救，倘醫生果自伊嘴中取出斷裂之牙，衡情被
        上訴人之口腔必然傷勢嚴重，血流不止，何以人愛綜合醫院所開立之診斷證
        明書並未記載該傷勢之情形﹖
      (3)原審就被上訴人於車禍當日送至人愛綜合醫院治療時，口腔有無受傷一事，
        函詢該院，並未見該院回復被上訴人就診時，有取出斷裂牙齒之情事。
      (4)被上訴人之弟林安順附合其說法之證詞，非可遽採。
    2.關於二年之工作損失部分：
      (1)被上訴人既自八十七年三月七日住院至同年月二十四日出院，期間共十八日
        ，如欲計算不能工作之損失，應依實際住院之天數為計算之標準。
      (2)被上訴人受傷出院，如依鑑定人李心白醫生之鑑定意見，僅行動無法回復至
        以前之狀態，何以原審竟認其無法另謀其他工作，而逕認其達喪失全部勞動
        能力之程度，計算二年之薪資損失﹖
      (3)被上訴人於原審所提出之八十六年度綜合所得稅核定通知書，係被上訴人遲
        至八十八年八月訴訟繫屬中，始自行向國稅局補申報，被上訴人八十六年度
        之薪資收入三四八、八八０元即非可信。
    3.關於被上訴人之殘廢等級部分：
      (1)上訴人提出最近拍攝自被上訴人之相片顯示，被上訴人已行走自如，無須仰
        賴拐杖，且可獨力騎乘機車，並無殘廢之情況。
      (2)李心白醫師八十八年十月十三日於原審證稱：：：骨折再一年後可再鑑定一
        次。至於殘廢等級需再鑑定等語，從而依醫師之診斷意見，被上訴人之骨折
        情況，並非一成不變，殘廢等級亦非終身屬十三級。
    4.關於慰撫金部分：
      (1)原審斟酌實際加害情況，及兩造之身份、地位、資力，認應給予被上訴人二
        十萬元之精神慰撫金，似嫌過高。
      (2)上訴人於本件事故發生後，積極欲與被上訴人尋求和解，前後四次調解，被
        上訴人均斷然拒絕，並執意對上訴人提出刑事告訴，上訴人嗣遭判處有期徒
        刑貳月，期間飽受煎熬、折磨，痛苦難堪，請求衡酌上訴人之誠意，及被上
        訴人之過失程度，酌減原判決所認定之慰撫金。
乙、被上訴人方面：
一、聲明：求為判決上訴駁回，第二審訴訟費用由上訴人負擔。
二、陳述：除與原判決書記載相同者，予以引用外，補稱：
  (一)兩造不爭執之點：
    1.兩造對於本件車禍依道路交通事故調查報告表、警繪現場圖、及現場照片以觀
      ，覆議意見業認上訴人有駕車行經無號誌交岔路口，未減速反超速行駛，且未
      注意車前狀況等之過失，均不爭執。
    2.兩造對於財團法人屏東基督教醫院八十九年三月十五日（八九）屏基醫字第八
      九０三０三九號函所認：被上訴人身體障害狀態合乎勞工保險條例第五十三條
      下肢機能障害一四七項目「一下肢三大關節中，有一大關節遺存運動障害者。
      」，屬殘廢等級第十三級，此兩造亦不爭執。
  (二)兩造爭執之點：
    1.增加生活上之需要：按不法侵害他人之身體，對於被害人因此增加生活上之需
      要時，應負賠償責任，民法第一百九十三條第一項定有明文。所謂增加生活上
      之需要，係指被害以前並無此需要，因為受侵害，始有支付此費用之需要而言
      （最高法院七十八年度第九次民事庭會議決議參照）。查本件被上訴人確因本
      件車禍造成牙齒斷裂，此經證人林安順供證明確，僅因當時無錢進行修補牙齒
      ，故被上訴人以治療費用預估單先行呈報所需之費用為四萬八千元，以求確定
      損害額度。上訴人雖指稱證人林安順為被上訴人之弟，證詞自有偏頗，然本件
      被上訴人確因本件車禍造成牙齒斷裂，此原審亦依職權函詢信吉牙醫診所，該
      診所亦回函被上訴人確曾於八十八年間至該診所詢問修補其缺牙所需費用，經
      該診所估價以金屬材料修補其中央兩側、中門齒、側門齒缺牙需費四萬八千元
      。此事證明確，上訴人再為爭執，顯無理由。
    2.無法工作之薪資損失部分：查被上訴人受此嚴重傷害，致一下肢遺存運動障害
      ，此有殘障手冊及診斷證明書附卷可稽。依證人李心白醫師證稱：「被上訴人
      受傷之部位，照Ｘ光後發現右大腿骨及臗骨骨折，有下肢輕度障礙，行動不能
      如以前一樣；因膝蓋骨受損不平，不能如前，大腿骨目前已長好。骨折在一年
      後可再鑑定一次，至於殘廢等級需再鑑定」等語。故被上訴人因本件車禍受傷
      ，於嗣後兩年內已達無法工作之程度。則被上訴人依八十六年綜合所得三十四
      萬八千八百八十元，請求自車禍發生之日八十七年三月七日起至八十九年三月
      六日止，此二年間無法工作之薪資損失共計六十九萬七千七百六十元。此乃因
      被上訴人已年邁四十五歲，本身身體自我回復之能力衰減，今受此嚴重之傷害
      ，如果康復亦無法像受傷前之行動自如，工作能力必受影響；又依證人李心白
      醫師之證詞，亦持相同之看法，且被上訴人殘障之等級須於八十九年九月再做
      鑑定。而被上訴人受傷至原審審理時已屆兩年，仍行動不便無法工作，家中老
      母及幼子亟需侍奉及撫育，是被上訴人請求二年無法工作之薪資損失，自屬有
      據。
    3.減少勞動能力部分：查被上訴人受此嚴重傷害，致一下肢遺存運動障害，此有
      屏東基督教醫院函文可稽；依勞工保險殘廢給付標準表，屬殘廢第十三等級，
      喪失勞動能力程度為百分之二十三點零七。被上訴人既屬勞工，其依勞工最低
      薪資每月一萬五千八百四十元計算所得，每年之薪資共計為一十九萬零八十元
      ，是依此計算，被上訴人一下肢遺存運動障害，每年減少之收入為四萬三千八
      百五十一元。又被上訴人受傷時尚未滿四十五歲，由（民國八十九年）計算至
      勞動基準法六十歲退休年限，其尚得工作之期限以十三年計算，並依霍夫曼法
      扣除期前利息，可請求一次給付之金額為四十四萬七千九百四十三元。上訴人
      爭執「原審判決先謂被上訴人受有二年之薪資損失，繼稱被上訴人殘廢等級為
      十三級，復計算自車禍發生時起，減少勞動能力之損失，有重複計算之誤」等
      語。惟查，本件被上訴人請求「無法工作之薪資損失部分」係自車禍發生之日
      「八十七年三月七日起至八十九年三月六日止」，此二年間無法工作之薪資損
      失；而請求「減少勞動能力部分」係自（民國八十九年）計算至勞動基準法六
      十歲退休年限，其尚得工作之期限以十三年計算，並非自車禍發生之日「八十
      七年三月七日起算」之十五年期限，並無重複計算之誤，至為明顯。
    4.精神慰撫金：被上訴人受此嚴重傷害，日後行動必受重大影響，其肉體及精神
      受極大痛苦，且查上訴人於本件事故發生後，從未與被上訴人聯繫和解事宜。
      被上訴人甚且請求上訴人任職屏東縣政府之縣長出面協調，上訴人仍堅持不願
      賠償，足見上訴人之刁頑，故上訴人爭執原判決認定之慰撫金過高，實無理由
      。
      理      由
一、被上訴人主張：上訴人於八十七年三月七日上午七時二十四分許，駕駛訴外人即
    其夫乙○○所有車牌號碼ＷＢ－九九六五號自用小客車，沿屏東縣萬丹鄉社口村
    大排水溝旁之產業道路，自田厝往廣惠路方向由南向北行駛，途經該路與社口村
    產業道路之交岔路口時，本應注意車前狀況，及減速慢行並隨時採取必要之安全
    措施以防範危險之發生，且依當時情形並無不能注意之情事，上訴人竟疏未注意
    ，適被上訴人甲○○駕駛未懸掛車牌之重型機車由西向東進入該路口，亦疏未注
    意車前狀況及左方車應讓右方車先行，上訴人見狀閃煞不及，其所駕駛自用小客
    車左側擦撞被上訴人所駕駛之重型機車，致被上訴人人車倒地因而受有右側股骨
    下端粉碎性開放性骨折、右側鎖骨骨折、右側髖骨骨折及牙齒斷裂之傷害，爰依
    民法侵權行為法則，求為命上訴人賠償醫療費用十二萬六千一百四十四元、修補
    牙齒費用四萬八千元、工作損失六十九萬七千七百六十元、減少勞動能力損失四
    十四萬七千九百四十三元、精神慰撫金八十萬元，共計二百十一萬九千八百四十
    七元，及自起訴狀繕本送達翌日起至清償日止按年利率百分之五計算之利息之判
    決（原審判命上訴人應給付被上訴人六十九萬七千一百六十五元本息，駁回被上
    訴人超過上開範圍之請求，被上訴人就其敗訴部分未聲明上訴，該部分已經確定
    ；上訴人則僅就超過二十四萬七千一百六十五元本息部分上訴，未超過二十四萬
    七千一百六十五元本息部分，亦已確定）。
二、上訴人對被上訴人所主張上訴人之侵權行為事實不爭執，惟以天糧國術館館長林
    順安不具醫師資格，竟對被上訴人進行傷勢診斷並開具診斷證明書詳載診斷結果
    及復健評語，該館長顯已違法從事醫療業務，而被上訴人至此非法醫療機構就醫
    ，其傷勢不但無法治癒，反之極可能因此等非法醫療行為而更加惡化，是被上訴
    人所提天糧國術館估價單所載費用共計三十三萬八千四百元，非屬醫療必要費用
    ，不得向上訴人請求。又被上訴人所支出醫療費用中已由中央健保局支出部分，
    被上訴人亦不得請求。又被上訴人於本件車禍發生後之住院期間並無牙齒斷裂記
    錄，足認被上訴人於本件車禍發生之時並未受有牙齒斷裂之傷害，而其所提出牙
    醫診所估價單並未註明日期，亦無已支出之憑據，且證人林順安係被上訴人之弟
    ，其證詞自有偏頗，是被上訴人不得請求該修補牙齒費用四萬八千元。上訴人對
    被上訴人所主張減少勞動能力損失部分不爭執，惟被上訴人主張二年工作損失之
    期間過長，被上訴人應僅於住院一個月期間因無法工作而具工作損失，其並未全
    殘，於出院後仍可找其他工作，自此應不具工作損失。再者，上訴人所提出於八
    十九年八月二十日在被上訴人住處拍攝照片顯示被上訴人已無需倚靠柺杖行走，
    其所請求之慰撫金顯然過高。又台灣省高屏澎區車輛事故鑑定委員會及台灣省車
    輛行車事故覆議鑑定委員會鑑定結果均認被上訴人駕駛重型機車行經無號誌岔路
    口且未劃分幹、支線道，其左方車未讓右方車先行，以及上訴人未注意車前狀況
    同為本件車禍肇事原因，是被上訴人就本件損害之發生與有過失，應減輕其賠償
    責任至二分之一。本件車禍發生當時上訴人所駕駛車牌號碼ＷＢ－九九六五號自
    用小客車同因本件車禍而毀損，訴外人乙○○支出修理工資為一萬四千二百元，
    被上訴人就本件車禍之發生既同具二分之一過失責任，則被上訴人就上開修理工
    資自應負二分之一賠償責任，而訴外人乙○○已將上開債權共計七千一百元讓與
    上訴人，是上訴人主張以此債權與被上訴人之損害賠償請求權主張抵銷等語，資
    為抗辯。
三、被上訴人主張上訴人於八十七年三月七日上午七時二十四分許，駕駛訴外人即其
    夫乙○○所有車牌號碼ＷＢ－九九六五號自用小客車，沿屏東縣萬丹鄉社口村大
    排水溝旁之產業道路，自田厝往廣惠路方向由南向北行駛，途經該路與社口村產
    業道路之交岔路口時，本應注意車前狀況，及減速慢行並隨時採取必要之安全措
    施以防範危險之發生，且依當時情形並無不能注意之情事，上訴人竟疏未注意，
    適被上訴人甲○○駕駛未懸掛車牌之重型機車由西向東進入該路口，亦疏未注意
    車前狀況及左方車應讓右方車先行，上訴人見狀閃煞不及，其所駕駛自用小客車
    左側擦撞被上訴人所駕駛之重型機車，致被上訴人人車倒地因而受有右側股骨下
    端粉碎性開放性骨折、右側鎖骨骨折、右側髖骨骨折等傷害之事實，為兩造所不
    爭執，並有原審法院八十七年度交易字第五四號刑事判決附卷可稽，自堪信為真
    實，是上訴人侵害被上訴人身體、健康權乙節甚明，且被上訴人既因上訴人之侵
    權行為而受有前揭傷害，則上訴人之侵權行為與被上訴人所受前揭傷害間即具相
    當因果關係。
四、按因故意或過失不法侵害他人之權利者，負損害賠償責任。又不法侵害他人之身
    體或健康者，對於被害人因此喪失或減少勞動能力，或增加生活上之需要時，應
    負損害賠償責任。又不法侵害它人之身體、健康、名譽、自由者，被害人雖非財
    產上之損害，亦得請求賠償相當之金額，民法第一百八十四條第一項前段、第一
    百九十三條第一項、第一百九十五條第一項前段分別定有明文。本件上訴人侵害
    被上訴人之身體、健康權，致被上訴人受有前揭傷害之事實，業如前述，則被上
    訴人請求上訴人賠償其損害，自屬有據。茲就被上訴人請求之損害賠償金額，分
    別審酌如下：
  (一)醫療費用部分：
    被上訴人主張其支出醫療費用一萬四千八百二十六元，業據被上訴人提出醫療費
    用收據為證，經核均係醫療所必需，並為上訴人所不爭執，應予准許。（被上訴
    人其餘醫療費用之請求部分，經原審判決駁回，被上訴人未聲明不服，業已確定
    ）。
  (二)增加生活上需要之費用部分：
    被上訴人主張因本件車禍造成牙齒斷裂，僅因經濟因素目前暫未修補牙齒，但已
    請牙醫師估價此修補費用約四萬八千元，是請求上訴人賠償被上訴人因本件車禍
    所增加生活上所需費用四萬八千元，業據提出與所述相符之估價單為證，並經原
    審法院依職權函詢信吉牙醫診所，該診所回函謂被上訴人確實曾於八十八年間至
    該診所詢問修補其缺牙所需費用，經該診所估價以金屬材料修補其中央兩側中門
    齒側門齒缺牙需費四萬八千元等語（見原審卷第一二九頁），且被上訴人於原審
    陳稱：本件車禍發生時，伊因身體多處骨折而失去意識，經送醫急救後，醫生自
    伊嘴中取出已斷裂之牙齒。本件車禍發生後警察打電話通知伊母親，伊母親再打
    電話請伊弟弟到醫院等語，經核與證人即被上訴人之弟林順安於原審證稱：原告
    在醫院急救時，醫生拿四顆牙齒給伊看，是原告因本件車禍所斷裂之牙齒，當時
    原告嘴中仍有血等語（見原審卷第五四頁），其所述情節大致相符，尚堪信為真
    實。是被上訴人請求上訴人賠償其因本件車禍所增加生活上需要之費用四萬八千
    元，於法尚無不合，應予准許。上訴人否認被上訴人之牙齒因本件車禍斷裂云云
    ，尚非可採。
  (三)工作損失部分：
    被上訴人主張其因本件車禍受傷後，二年（自八十七年三月七日起至八十九年三
    月六日止）無法工作而受有薪資損失，以八十六年年收入為三十四萬八千八百八
    十元計算，其所受工作損失共計六十九萬七千七百六十元，業據提出殘障手冊、
    工作證明單、綜合所得稅核定通知書及核定稅額繳款書（見原審卷第八四頁）為
    證，經查被上訴人所提屏東縣衛生所八十八年間初次鑑定之殘障手冊上記載右肢
    骨幹骨折及右鎖骨骨折，一下肢的機能顯著障礙（見原審卷第五六頁），而鑑定
    證人即被上訴人之殘障等級李心白醫院於八十八年十二月一日在原審證稱：被上
    訴人之右大腿骨及臏骨骨折，且因其膝蓋骨受損致下肢輕度障礙，其行動已無法
    回復至以前之狀態，大腿骨現已長好，骨折處再一年後可再鑑定一次等語（見原
    審卷第七三頁反面），本院審酌被上訴人骨折之程度及其回復之情形，認被上訴
    人主張二年不能工作，尚屬合理，惟被上訴人八十六年之薪資所得，並不能證明
    八十七年、八十八年、八十九年亦必能有此薪資所得，且其並無固定之工作，僅
    係從事臨時工，是本院認其不能工作之損失，以依行政院核定八十六年十月十六
    日起實施之基本工資一萬五千八百四十元計算，始為合理。故被上訴人二年（自
    八十七年三月七日起至八十九年三月六日止）無法工作而受有薪資損失應為三十
    八萬零一百六十元，核屬有據，應予准許，超過部分之請求，即非有據，不應准
    許。上訴人所辯被上訴人僅於住院一個月期間無法工作而具工作損失云云，尚非
    可採。其提出八十九年八月二十日之被上訴人之照片，亦僅能證明當時被上訴人
    已未使用拐扙，並不能反證被上訴人於上開二年期間已能工作之事業。
  (四)減少勞動能力之損失部分：
    被上訴人主張因本件車禍致其右下肢膝關節存有運動障礙乙節，業如前述，上開
    傷害該當勞工保險殘障給付標準表中「一下肢三大關節中，有一大關節遺存運動
    障害者」，殘廢等級為十三級等情，業經屏東基教醫院鑑定屬實，有該院八十九
    年三月十五日屏基醫字第八九０三０三九號函附卷可稽，參照學者曾隆興所著「
    現代損害賠償法論」一書中，關於「各殘廢等級喪失或減少勞動能力比率表」所
    示，其喪失勞動能力程度為百分之二十三點零七，依行政院核定八十六年十月十
    六日起實施之基本工資為一萬五千八百四十元計算，被上訴人每年所受減少勞動
    能力之損失為四萬三千八百五十一元（計算式為15840元乘以23.07\100乘以12=4
    3851.456元，元以下四捨五入，以下同），被上訴人係民國四十三年十一月十日
    生，本件車禍發生時被上訴人尚未滿四十四歲，依勞動基基準法第五十四條第一
    項第一款規定，法定退休年齡為六十歲，則被上訴人尚有勞動年齡十五年，而被
    上訴人請求十三年（另二年已請求不能工作損失）之減少勞動能力損失，依霍夫
    曼式計算法扣除中間利息後，則被上訴人所受減少勞動能力損失總額為四十四萬
    七千九百四十三元（計算式為43851乘以10.0000000= 447942.7974），核屬有據
    ，應予准許。
  (五)精神慰撫金部分：
    被上訴人主張因本件車禍致身體受有多處骨折，其右下肢膝關節並因此存有運動
    障礙，且被上訴人於本件車禍發生前原擔任臨時工，屬體力勞動者，極需健全體
    魄謀生，是其心理已因此蒙受相當程度之痛苦等語，依民法一百九十五條之規定
    ，請求上訴人賠償精神慰撫金，自非無據，本院審酌兩造之身分、地位、經濟狀
    況，及被上訴人所受痛苦程度（被上訴人現四七歲、國小畢業、水泥工、無財產
    ；上訴人現三七歲、高職畢業、屏東縣政府主計室統計調查員、月薪三萬餘元、
    無財產），認被上訴人此部分之請求，應以二十萬元為適當。
  (六)綜上所述，本件被上訴人可得請求上訴人賠償之金額，計為醫療費用一萬四千八
    百二十六元、增加生活上需要之費用四萬八千元、工作損失三十八萬零一百六十
    元、減少勞動能力損失四十四萬七千九百四十三元及精神慰撫金二十萬元，計為
    一百零九萬零九百二十九元。
五、次按損害之發生或擴大，被害人與有過失者，法院得減輕賠償金額，或免除之，
    民法第二百十七條第一項定有明文。經查上訴人駕駛訴外人即其夫乙○○所有自
    用小客車途經交岔路口時，本應注意車前狀況，及減速慢行並隨時採取必要之安
    全措施以防範危險之發生，且依當時情形並無不能注意之情事，上訴人竟疏未注
    意，適被上訴人甲○○駕駛未懸掛車牌之重型機車由西向東進入該路口，亦疏未
    注意車前狀況及左方出應讓右方車先行，上訴人見狀閃煞不及，其所駕駛自用小
    客車左側擦撞原告所駕駛之重型機車，致被上訴人人車倒地因而受傷等情，業如
    前述，則上訴人途經交岔路口未注意車前狀況，並減速慢行並隨時採取必要之安
    全措施以防範危險之發生，以及被上訴人疏未注意車前狀況及左方車應讓右方車
    先行同屬本件車禍之肇事原因，而原審法院八十七年度交易字第五四號刑事卷宗
    所附台灣省高屏澎區車輛行車事故鑑定委員會鑑定意見書以及台灣省車輛行車事
    故覆議鑑定委員會覆議意見書亦為相同之認定，則上訴人主張被上訴人與有過失
    ，自屬有據。茲審酌兩造之過失情節、程度，認兩造應各負百分之五十之過失責
    任。據此計算，被上訴人因本件車禍得請求上訴人賠償之金額為五十四萬五千四
    百六十五元。又上訴人主張本件車禍發生當時上訴人所駕駛上訴人之夫乙○○所
    有車牌號碼ＷＢ－九九六五號自用小客車同因本件車禍而毀損，乙○○支出修理
    工資為一萬四千二百元，而乙○○已將上開債權讓與上訴人，上訴人主張以此債
    權二分之一即七千一百元與被上訴人之損害賠償請求權主張抵銷等語，業據上訴
    人提出與所述相符之估價單及行車執照等件為證，並經證人即被告之夫乙○○到
    庭證述屬實，復為被上訴人所不爭執，自堪信為真實。被上訴人就本件車禍發生
    既同具過失，則其就上開車損仍應負二分之一之賠償責任，則上訴人主張以其受
    讓之上開車損債權七千一百元與其對被上訴人之損害賠償債務互為抵銷，於法尚
    無不合，從而，上訴人應給付被上訴人之金額，計為五十三萬八千三百六十五元
    。
六、綜據上述，本件被上訴人本於侵權行為法律關係，得請求上訴人給付五十三萬八
    千三百六十五元，及自起訴狀繕本送達之翌日即八十九年五月十八日起至清償日
    止，按週年利率百分之五計算之法定遲延利息，洵屬正當，應予准許，原審就超
    過五十三萬八千三百六十五元本息部分為上訴人敗訴判決，自有未洽，上訴意旨
    指摘原判決此部分不當，求予廢棄改判，為有理由，應由本院連同假執行宣告部
    分予以廢棄，並駁回被上訴人此部分在第一審之訴及假執行之聲請。至上訴人超
    過二十四萬七千一百六十五元本息部分之上訴，非有理由，應予駁回。
七、據上論結：本件上訴為一部有理由、一部無理由，合依民事訴訟法第四百四十九
    條第一項、第四百五十條、第七十九條但書，判決如主文。
中      華      民      國    九十      年      四      月    三十      日
                                      臺灣高等法院高雄分院民事第三庭
~B1審判長法官  張國彬
~B2法      官  張明振
~B3法      官  賴玉山
右為正本係照原本作成。
不得上訴。
中      華      民      國    九十      年      五      月     二       日
~B法院書記官  楊茱宜
                                                                    Ａ


司法院資訊處製作；財團法人民間司法改革基金會備份。
